---
title: "Creando paquetes reproducibles cuando los datos son confidenciales: Diapositivas adicionales"
author: 
  - "Lars Vilhuber"
date: "`r Sys.Date()`"
output: 
  ioslides_presentation:
    incremental: false
    self-included: true
    widescreen: true
---


# Usa prácticas de programación multiplataforma

## Prácticas de programación multiplataforma 1

**Usa código específico del lenguaje de programación tanto como sea posible**

Evita
```{r, eval=FALSE}
system("unzip C:\data\myfile.zip")
```
o
```{stata, eval=FALSE}
shell unzip "C:\data\myfile.zip"
```


## Prácticas de programación multiplataforma 1

La mayoría de los lenguajes tienen código apropiado:

R:

```{r, eval=FALSE}
unzip(zipfile, files = NULL, list = FALSE, overwrite = TRUE,
      junkpaths = FALSE, exdir = ".", unzip = "internal",
      setTimes = FALSE)
```

Stata:

```{stata, eval=FALSE}
unzipfile "zipfile.zip" [, replace]
```


## Prácticas de programación multiplataforma 2

Usa nombres de rutas neutrales (principalmente barras diagonales)

::: {.columns-2}


:::: {.column}

**R**: Usa funciones para combinar rutas (y/o usa barras diagonales), paquetes para hacer el código más portátil.

<div class="red2">
```
basepath <- rprojroot::find_root(rprojroot::has_file("README.md"))
data <- read.dta(file.path(basepath,"path","data.dta"))
```
</div>
::::

:::: {.column}

**Stata**: *siempre* usa barras diagonales, incluso en Windows

<div class="blue2">

```
global data "/my/computer"
use "$data/path/data.dta"
```
</div>

::::

:::
